# 行政罚款在建工程

提问人：lylhmjy 时间：2023-06-21 10:35:06
在建工程因为手续不完整，被罚款 600 万，被审计单位要求计入在工工程，而不是营业外支出，有啥好的理由计入在建工程吗？

回答人：chenyiwei
1 、行政罚款完全是可以避免的，不是为了使固定资产达到预定可使用状态所必需的、合理的支出。
2 、即使企业处于基建期，也应有利润表，即维持企业作为一个法人正常运作所需发生的支出仍直接计入损益，并不是建设期间内所有支出均可以资本化计入在建工程。